【裁判字號】    94,訴,792
【裁判日期】    950109
【裁判案由】    違反槍砲彈藥刀械管制條例等
【裁判全文】
臺灣雲林地方法院刑事判決               94年度訴字第792號
公  訴  人  臺灣雲林地方法院檢察署檢察官
被      告  庚○○
                    國民
                    （現另案於臺灣雲林第二監獄執行中）
指定辯護人  本院公設辯護人丙○○
上列被告因違反槍砲彈藥刀械管制條例等案件，經檢察官提起公
訴（94年度偵字第3229號、第3884號），本院判決如下：
    主  文
庚○○未經許可，轉讓其他可發射子彈具殺傷力之改造手槍，處
有期徒刑伍年陸月，併科罰金新臺幣貳拾萬元，罰金如易服勞役
，以罰金總額與陸個月之日數比例折算。扣案改造手槍壹支（槍
枝管制編號：0000000000）及改造子彈柒顆均沒收。
庚○○被訴意圖販賣而持有第壹級毒品罪、未經許可製造其他可
發射子彈具殺傷力之改造手槍罪及未經許可製造槍砲之主要組成
零件罪部分均無罪。
    事  實
一、庚○○於民國94年4 月22日21時40分許（起訴書誤載為94年
    2 月22日），在臺中市○區○○街2 段47號附近某處巷子之
    錄影帶出租店內，將可發射子彈具有殺傷力之仿WATHER廠
    PPK/S 型半自動手槍製造之玩具手槍換裝土造金屬槍管而成
    之改造手槍（槍枝管制編號：0000000000）1 支及改造子彈
    10 顆 （直徑約8.0 MM金屬彈頭）轉讓予乙○○（業經臺灣
    臺中地方法院以94年度訴字第2225號判決判處有期徒刑3 年
    2 月確定）。嗣於94年4 月22日22時許，乙○○在臺中市○○街○ 段47號前，攜帶上開改造手槍及改造子彈乘坐戊○○
    所駕駛車牌號碼JN─0917號自用小客車欲北上桃園之際，經
    警持搜索票查獲乙○○，並在上開自用小客車內當場查獲上
    開改造手槍1 支及改造子彈10顆。
二、案經臺中市警察局第三分局報請臺灣臺中地方法院檢察署呈
    請臺灣高等法院檢察署檢察長令轉臺灣雲林地方法院檢察署
    檢察官偵查後起訴。
    理  由
壹、有罪部分：
  一、證人乙○○於檢察官訊問時，具結證稱：扣案改造手槍1
      支、彈匣1 個、改造子彈10顆是當天傍晚的時候，庚○○
      在隔壁巷子的錄影帶店拿給我的（見偵卷3 第24頁至第25
      頁）。又扣案之改造手槍1 支（槍枝管制編號0000000000
      ）及改造子彈10顆，經送請內政部警政署刑事警察局鑑定
      結果，認係由仿WALTHER 廠PPK/S 半自動手槍製造之玩具
      手槍換裝土造金屬槍管而成之改造手槍，機械性能良好，
      可擊發適用子彈，認具殺傷力。改造子彈10顆，認均係土
      造子彈（直徑約8.0mm 金屬彈頭），經取樣3 顆試射，均
      可擊發，認均具殺傷力，此有該局94年5 月9 日刑鑑字第
      0940066842號槍彈鑑定報告書在卷可佐（見偵卷1 第50頁
      至第52頁）。至證人乙○○於本院審理時雖更異前詞，證
      稱：上開改造槍彈並非被告庚○○轉讓予伊。惟查，證人
      乙○○檢察官訊問時，即已結證證稱扣案之槍、彈等均係
      被告庚○○交付，在乙○○自身所涉違反槍砲彈藥刀械管
      制條例案件（臺灣臺中地方法院94年度訴字第2225號判決
      判處有期徒刑3 年2 月確定，見本院卷第78頁至第79頁）
      中，乙○○亦坦承與本案相同扣案同一批之槍、彈係被告
      庚○○所交付給伊。而證人乙○○與被告庚○○並無仇恨
      或債務糾紛，亦據證人乙○○於檢察官訊問時陳述明確，
      證人乙○○實無構陷被告庚○○入罪之動機，更無可能於
      證人乙○○所涉案件中為虛偽自白之必要。又被告庚○○
      固辯稱乙○○上開檢察官訊問時之陳述是要為戊○○扛罪
      云云。然查，證人乙○○於檢察官訊問時即已證稱：戊○○是我大哥，我跟戊○○講我需槍彈防身，後來庚○○就
      拿槍彈給我，他們兩人如何講的我不清楚。所謂戊○○叫
      我扛的是指直接講庚○○拿給我的，而不說透過戊○○才
      拿到槍彈。是依證人乙○○檢察官面前之證述可知，扣案
      槍彈確係被告庚○○交付給乙○○。至乙○○所述替戊○○扛罪云云，業據戊○○於警詢時否認，且無其他證據可
      供佐證證人乙○○此部分經由戊○○向庚○○取得扣案槍
      彈之陳述屬實，自難遽以認定。因此，證人乙○○於本院
      審理時之上開證述顯屬迴護被告庚○○之詞，並不可採。
      從而，被告庚○○轉讓扣案之槍、彈予乙○○之事實應可
      認定。
  二、核被告庚○○轉讓上開扣案槍、彈予乙○○之行為，係犯
      槍砲彈藥刀械管制條例第8 條第2 項之未經許可轉讓其他
      可發射子彈具殺傷力之手槍罪及同條例第12條第2 項未經
      許可轉讓子彈罪。被告庚○○上開犯行係1 行為觸犯未經
      許可轉讓其他可發射子彈具殺傷力之手槍罪與未經許可轉
      讓子彈罪，屬想像競合犯，應依刑法第55條之規定，從一
      重之未經許可轉讓其他可發射子彈具殺傷力之手槍罪處斷
      。
  三、本院審酌被告庚○○無故轉讓給乙○○之槍彈數量為改造
      手槍1 支及子彈10顆，對於社會治安危害甚鉅。又被告庚○○犯後猶否認犯行，難認有何悔意等一切情狀，量處如
      主文所示之刑，並就罰金部分諭知如易服勞役之折算標準
      。
  四、扣案之改造手槍1 枝屬違禁物，應依刑法第38條第1 項第
      1 款之規定宣告沒收。至於10顆改造子彈，其中3 顆業於
      鑑定時採樣試射擊發，而不再具有殺傷力，已失其違禁物
      之性質，自無庸為沒收之諭知。其餘7 顆改造子彈應依刑
      法第38條第1 項第1 款之規定沒收之。
貳、無罪部分：
  一、公訴意旨另以：(一)庚○○有懲治盜匪條例之前科，明知槍
      砲彈藥刀械管制條例第4 條第1 項第1 款、第2 項所列手
      槍及其主要零件，非經中央主管機關許可不得製造，卻於
      不詳時間，在不詳地點，製造具殺傷力之改造手槍1 支（
      槍枝管制編號0000000000號）、改造子彈10顆，及改造槍
      管2 支、土造金屬擊錘3 支、玩具金屬擊錘1 支。(二)庚○○明知海洛因係毒品危害防制條例第2 條第2 項第1 款所
      列之第一級毒品，依法不得持有、販賣之，竟於不詳時、
      地，向不詳之人，購買毒品海洛因淨重9.52公克，並萌生
      販賣營利之意思，意圖販賣而持有該毒品海洛因。因認被
      告庚○○
  二、按犯罪事實應依證據認定之，無證據不得認定犯罪事實，
      不能證明被告犯罪者，應諭知無罪之判決，刑事訴訟法第
      154條第2 項、第301 條第1 項分別定有明文。又刑事訴
      訟法第161 條第1 項規定：檢察官就被告犯罪事實，應負
      舉證責任，並指出證明之方法。因此，檢察官對於起訴之
      犯罪事實，應負提出證據及說服之實質舉證責任。倘其所
      提出之證據，不足為被告有罪之積極證明，或其指出證明
      之方法，無從說服法院以形成被告有罪之心證，基於無罪
      推定之原則，自應為被告無罪判決之諭知，最高法院92年
      台上字第128 號判例可資參照。
  三、公訴人認被告庚○○涉有上開犯嫌，無非以戊○○警詢時
      之陳述、證人乙○○、田鈺昆、蔡博仁、紀文郎、顏宏恩
      檢察官訊問筆錄（偵卷1 第98頁至第99頁、第156 頁至第
      159 頁、偵卷3 第24頁至第25頁）、內政部警政署刑事警
      察局94年5 月9 日刑鑑字第0940066842號槍彈鑑定報告書
      、法務部調查局94年6 月30日調科壹字第120015968 號毒
      品鑑定通知書、現場圖（偵卷1 第50頁至第52頁、偵卷2
      第16頁、警卷第25頁）、檢察官勘驗現場筆錄（偵卷4第
      14頁）、扣案之鑽床1 台、手砂輪機2 台、手鋸1 把、鎯
      頭1 支、銼刀1 支、鋸條片1 支、角尺1 支、捲尺1 個、
      老虎鉗1 支、萬能鉗1 支、活動板手1 支、梅花板手1支
      、螺絲起子1 支、鑽頭1 盒 (46支)、 工具箱1 個、改造
      手槍1 支、改造子彈10顆 (已試射3 顆)、 土造金屬槍管
      2 支、土造金屬擊錘3 支、玩具金屬擊錘1 支、改造槍管
      半成品7 支、土造金屬撞針半成品11支、分裝袋67個、磅
      秤1 台、海洛因淨重9. 52 公克等物以及被告庚○○偵查
      中之供述（偵卷1 第96頁至第98頁）為其論據。訊據被告
      庚○○堅詞否認有何上開意圖販賣而持有第一級毒品海洛
      因、未經許可製造其他可發射子彈具殺傷力之改造手槍罪
      及未經許可製造槍砲之主要組成零件罪之犯行，辯稱：扣
      案製造槍枝之工具是案外人甲○○所有，海洛因則不知何
      人所有，其自身僅有施用第二級毒品並未施用第一級毒品
      。
  四、經查：
    (一)戊○○於警詢時陳稱：海洛因1 包是庚○○的，可能是他
      要吸食的。因為庚○○從二樓後門逃離，所以可能是庚○○的。我未目擊庚○○改造槍彈，有目睹庚○○吸食安非
      他命。臺中市○○街○ 段47號2 、3 樓是庚○○與他女朋
      友居住（見警卷第15頁至第18頁）。戊○○係因被告庚○○從二樓後門逃離，而推測扣案海洛因係被告庚○○所有
      ，亦未曾目擊被告庚○○有何改造槍彈之犯行，是戊○○
      上開陳述，自難據以認定扣案海洛因係被告庚○○所持有
      以及被告庚○○有何改造槍彈之犯行。
    (二)證人田鈺昆於檢察官訊問時係證稱：在大慶街有沒有搜到
      庚○○的證件我不知道，因我手受傷送醫。槍放在何處我
      不清楚。證人田鈺昆上開證述內容顯然無從證明被告庚○○有何檢察官所指之製造改造槍彈、槍枝主要組成零件及
      意圖販賣而持有第一級毒品海洛因之犯行。
    (三)證人蔡博仁證稱：扣案改造槍械工具是在3 樓加蓋的遮陽
      棚查到。槍管是在2 樓要上3 樓的樓梯及有人從2 樓陽台
      跳下去的草地，總共有10幾支。在臺中市○○街○ 段47號
      2 樓中間房間的桌子上有看到庚○○的結婚證件。有發現
      庚○○跟他太太逃跑的跡象，因為我們要從大門進去，但
      反鎖沒法進去，所以我們繞到後面去，我們聽到有人說跑
      了，草皮上有明顯的踩踏痕跡，因為草很長。有2 個男的
      跟我們說有1 個男的打赤膊，還有1 個女的，男的是一手
      拿槍一手拿子彈。查扣的槍管有在2 樓跳下的草皮上找到
      的，有1 個袋子裡面有槍管。證人蔡博仁上開證述可以證
      明扣案改造槍械工具、槍管查獲之地點、被告庚○○之結
      婚證件置於臺中市○○街○ 段47號2 樓中間房間的桌子上
      。以及扣案槍管是在2 樓要上3 樓的樓梯及從2 樓陽台跳
      下去的草地查獲。
    (四)證人紀文郎證稱：監控期間沒有發現庚○○進出。在2 樓
      的房間看到庚○○的結婚證件。證人紀文郎上開證述亦僅
      可證明被告庚○○之結婚證件置於臺中市○○街○ 段47號
      2 樓。
    (五)證人顏宏恩證稱：在2 樓房間桌上看到庚○○的結婚證件
      。有聽同事說在草地上找到槍管。證人顏宏恩之證述亦可
      證明被告庚○○之結婚證件在臺中市○○街○ 段47號2 樓
      房間為警尋獲。
    (六)至於證人乙○○於檢察官面前結證證稱：查獲的改造槍械
      工具因為庚○○住在那裡所以認定是庚○○的。沒有看到
      庚○○改造。於本院審理時亦證稱：因為被告庚○○住在
      查獲地點，故扣案海洛因猜測是被告庚○○丟棄的，其並
      未見過庚○○施用海洛因等語（見本院卷第139 頁）。證
      人乙○○此部分證述顯屬證人推測之詞，自不得據以直接
      認定扣案改造槍械工具屬被告庚○○所有，或被告庚○○
      有何改造槍械之犯行。
    (七)綜合上述證人蔡博仁、紀文郎及顏宏恩於檢察官面前之證
      述，並佐以被告庚○○本人於本院準備程序時陳稱：94年
      4 月22日我聽到2 槍槍聲，我就跟我太太，就從2 樓跳下
      去，就是衣服還有證件都沒有拿，我們也沒有穿衣服，然
      後我們就躲在後面的工寮，然後我跟我太太躲了很久，我
      就打電話給甲○○，說大慶街那裡被警察搜索，他就不敢
      出面，過沒有多久，我就跟我太太回雲林等語（見本院卷
      第23頁）可以認定94年4月22日警察搜索臺中市○○街○ 段
      47號2 樓、3 樓時，從上開地點2 樓跳下逃逸之人有被告
      庚○○及其妻丁○○，以及在上開地點2 樓查獲之結婚證
      件確為被告庚○○所有。
    (八)然而，扣案改造槍械之工具及海洛因是否為被告庚○○所
      有？經查：
      1.王文蘭於警詢時陳稱：臺中市○○街○ 段47號係由王文
        蘭自94年3 月1 日起出租予黃瑋琳使用。出租時謝英玲
        有在現場。並曾見過黃瑋琳、謝英玲2 人在上開地點一
        樓店面販賣早餐（見偵卷1 第123 頁至第124 頁）。
      2.黃瑋琳於警詢時也陳稱：上開地點係其向王文蘭承租。
        上開地點2 樓以上其私下轉租給一名賴秀玲之人。謝英
        玲係其大姑（見偵卷1 第128 頁）。
      3.至於謝英玲則為甲○○之同居人，亦經證人甲○○於本
        院審理時證述明確（見本院卷第143 頁）。而證人甲○○因涉及違反槍砲彈藥刀械管制條例未經許可製造改造
        手槍之案件，現正繫屬於法院審理中，該案扣案槍枝亦
        與本案扣案改造手槍相同均為PPK 型之改造手槍，亦經
        證人甲○○證述明確（見本院卷第144 頁）。並有辯護
        人提出甲○○所涉上開製造改造槍枝案件扣案槍枝之內
        政部警政署刑事警察局93年11月13日刑鑑字第09302272
        90號槍彈鑑定書（本院卷第39頁）在卷可佐。
      4.又證人乙○○於本院審理時證稱臺中市○○街○ 段47號
        2 樓除其本身外，尚有戊○○、庚○○夫妻住在該處。
        （見本院卷第131 頁）。
      5.因此，可以認定可能出入臺中市○○街○ 段47號2 樓之
        人，除承租人黃瑋琳外，尚有黃瑋琳警詢時所述之賴秀
        玲，出租人王文蘭於警詢時提及之謝英玲、自承為謝英
        玲同居人之甲○○、以及結證自稱曾居住該處之乙○○
        、及證人乙○○證述曾居住該處之戊○○、庚○○及庚○○之妻丁○○。而戊○○、乙○○於警詢或偵查中陳
        稱扣案改造槍彈之工具為被告庚○○所有。然查，乙○○明確陳述是因為被告庚○○住在該處所以認定是被告
        庚○○所有，顯係證人乙○○推測之詞，欠缺客觀證據
        佐證其所述無誤，而難遽信。至戊○○於警詢時陳稱未
        曾目擊被告庚○○會改造槍彈（見警卷第16頁），卻陳
        述扣案改造槍械工具為被告庚○○所有，戊○○之陳述
        依據是否亦如證人乙○○所述係因被告庚○○曾居住該
        處，或係基於推測，尚乏客觀證據可資佐證戊○○所述
        無誤，因此亦無從逕以戊○○上開陳述作為不利被告庚○○認定之依據。而扣案部分槍管有在上開查獲地點2
        樓跳下的草皮上找到，固據證人蔡博仁證述在卷。然查
        ，遺落在該處之槍管既係於草皮上尋獲是否即為被告庚○○所持有，自有合理懷疑。因為，與被告庚○○同時
        自上開大慶街2 段47號2 樓逃離者尚有被告庚○○之妻
        丁○○，而草皮上尋獲之槍管等物是否為被告庚○○或
        其妻丁○○持有掉落？或第三人掉落均尚有合理懷疑之
        處。而於空地上尋獲之海洛因1 包亦同此理，難以認定
        即為被告庚○○所持有。
      6.此外，檢察官提出之內政部警政署刑事警察局94年5 月
        9 日刑鑑字第0940066842號槍彈鑑定報告書、法務部調
        查局94年6 月30日調科壹字第120015968 號毒品鑑定通
        知書、現場圖（以上見偵卷1 第50頁至第52頁、偵卷2
        第16頁、警卷第25頁），雖可證明：扣案改造手槍1 支
        （槍枝管制編號0000000000），認係由仿WALTHER 廠
        PPK/ S半自動手槍製造之玩具手槍換裝土造金屬槍管而
        成之改造手槍，機械性能良好，可擊發適用子彈，認具
        殺傷力。送鑑改造子彈11顆，認均係土造子彈（直徑約
        8.0mm 金屬彈頭），經取樣3顆試射，均可擊發，認均
        具殺傷力。送鑑改造槍管2支，認均係土造金屬槍管。
        送鑑改造槍管半成品7 支，認均係長約104.2mm 之金屬
        管。送鑑擊錘4 支，其中3 支認均係土造金屬擊錘。其
        中1 支，認係玩具金屬擊錘。送鑑撞針11支，認均係土
        造金屬撞針半成品。以及送驗白粉1 包含微量第一級毒
        品海洛因成分，淨重9.52公克，空包裝重0.78公克（註
        ：因海洛因量微，定量分析無法檢出海洛因純度值）等
        情。然而，上開鑑定文書及現場圖均無從證明扣案改造
        手槍、改造子彈及改造槍管等為被告庚○○所製造。而
        扣案海洛因亦無從依據上開證據證明即為被告庚○○所
        持有，甚或被告庚○○有何意圖販賣而持有之犯意。
      7.至於其餘檢察官提出之檢察官勘驗現場筆錄（偵卷4 第
        14頁）、扣案之鑽床1 台、手砂輪機2 台、手鋸1 把、
        鎯頭1 支、銼刀1 支、鋸條片1 支、角尺1 支、捲尺1
        個、老虎鉗1 支、萬能鉗1 支、活動板手1 支、梅花板
        手1支 、螺絲起子1 支、鑽頭1 盒 (46支)、 工具箱1
        個、改造手槍1 支、改造子彈10顆 (已試射3 顆)、 土
        造金屬槍管2 支、土造金屬擊錘3 支、玩具金屬擊錘1
        支、改造槍管半成品7 支、土造金屬撞針半成品11支、
        分裝袋67個、磅秤1 台、海洛因淨重9.52公克等物，亦
        均無法證明被告庚○○確有製造改造手槍、改造子彈、
        槍枝主要組成零件或意圖販賣而持有海洛因之犯行。
  五、綜上所述，扣案之鑽床1 台、手砂輪機2 台、手鋸1 把、
      鎯頭1 支、銼刀1 支、鋸條片1 支、角尺1 支、捲尺1個
      、老虎鉗1 支、萬能鉗1 支、活動板手1 支、梅花板手1
      支、螺絲起子1 支、鑽頭1 盒 (46支)、 工具箱1 個、改
      造手槍1 支、改造子彈10顆 (已試射3 顆)、 土造金屬槍
      管2 支、土造金屬擊錘3 支、玩具金屬擊錘1支、改造槍
      管半成品7 支、土造金屬撞針半成品11支、分裝袋67個、
      磅秤1 台、海洛因淨重9.52公克等物是否為被告庚○○所
      有，依檢察官所提出之上開證據，或其指出證明之方法，
      未能使本院之心證達到確信其為真實之程度，就被告是否
      涉犯本件犯行，仍有合理懷疑之存在，揆諸前揭法條及判
      例意旨，自應為被告無罪判決之諭知。
、按沒收為從刑之一種，依主從不可分原則，應附隨於主刑而
    同時宣告之，除有罪，免刑等判決，於裁判時併宣告外，如
    諭知無罪之判決，既無主刑，從刑亦無所附麗，故案內之違
    禁物，應另依刑法第40條但書由檢察官聲請單獨宣告沒收。
    （最高法院78年台非字第72號判例、89年度台上字第851 號
    判決及92年度台上字第1472號判決參照）從而，檢察官起訴
    被告庚○○涉犯槍砲彈藥刀械管制條例第8 條第1 項之未經
    許可製造其他可發射子彈具殺傷力之改造手槍罪、同條例第
    13條第1 項之未經許可製造槍砲之主要組成零件罪及毒品危
    害防制條例第5 條第1 項之意圖販賣而持有第一級毒品罪部
    分既經本院判決無罪，則檢察官於起訴書內聲請併予宣告沒
    收扣案之鑽床1 台、手砂輪機2 台、手鋸1 把、鎯頭1 支、
    銼刀1 支、鋸條片1 支、角尺1 支、捲尺1個、老虎鉗1 支
    、萬能鉗1 支、活動板手1 支、梅花板手1 支、螺絲起子1
    支、鑽頭1 盒 (46支)、 工具箱1 個、土造金屬槍管2 支、
    土造金屬擊錘3 支、玩具金屬擊錘1支、改造槍管半成品7
    支、土造金屬撞針半成品11支、分裝袋67個、磅秤1 台、海
    洛因淨重9.52公克等物，揆諸上開最高法院判例及判決要旨
    ，檢察官於起訴書內聲請併予宣告沒收一節即屬無據，應由
    檢察官另依刑法第40條但書聲請單獨宣告沒收。
肆、本件證人乙○○於偵查中經檢察官命具結後受訊問，於本院
    審理時亦經具結後受詰問，惟其前後證述並不一致，是否涉
    犯偽證罪嫌，宜由檢察官依法處理，併予敘明。
伍、適用法律依據：
  一、刑事訴訟法第299 條第1 項前段、第301 條第1項。
  二、槍砲彈藥刀械管制條例第8 條第2 項、第12條第2 項，刑
      法第11條前段、第55條、第38條第1 項第1 款，第42條第
      2 項。
  三、罰金罰鍰提高標準條例第2 條，現行法規所定貨幣單位折
      算新臺幣條例第2 條。
本案經檢察官己○○到庭執行職務
中    華    民    國    95    年    1     月    9     日
                  刑事第二庭審判長法  官  林  輝  煌
                                  法  官  柯  志  民
                                  法  官  李  明  鴻
以上正本證明與原本無異。
如不服本判決，應於判決送達後10日內，向本院提出上訴狀。（
須附繕本）
                                  書記官  孫  秀  桃
中    華    民    國    95    年    1     月    9     日
附錄本案論罪科刑法條全文
槍砲彈藥刀械管制條例第8條
未經許可，製造、販賣或運輸鋼筆槍、瓦斯槍、麻醉槍、獵槍、
空氣槍或第四條第一項第一款所定其他可發射金屬或子彈具有殺
傷力之各式槍砲者，處無期徒刑或五年以上有期徒刑，併科新臺
幣一千萬元以下罰金。
未經許可，轉讓、出租或出借前項所列槍枝者，處五年以上有期
徒刑，併科新臺幣一千萬元以下罰金。
意圖供自己或他人犯罪之用，而犯前二項之罪者，處無期徒刑或
七年以上有期徒刑，併科新臺幣一千萬元以下罰金。
未經許可，持有、寄藏或意圖販賣而陳列第一項所列槍枝者，處
三年以上十年以下有期徒刑，併科新臺幣七百萬元以下罰金。
第一項至第三項之未遂犯罰之。
槍砲彈藥刀械管制條例第12條
未經許可，製造、販賣或運輸子彈者，處一年以上七年以下有期
徒刑，併科新台幣五百萬元以下罰金。
未經許可，轉讓、出租或出借子彈者，處六月以上五年以下有期
徒刑，併科新台幣三百萬元以下罰金。
意圖供自己或他人犯罪之用，而犯前二項之罪者，處三年以上十
年以下有期徒刑，併科新台幣七百萬元以下罰金。
未經許可，持有、寄藏或意圖販賣而陳列子彈者，處五年以下有
期徒刑，併科新台幣三百萬元以下罰金。
第一項至第三項之未遂犯罰之。


司法院資訊處製作；財團法人民間司法改革基金會備份。
